【裁判字號】    89,上易,1967
【裁判日期】    891107
【裁判案由】    竊盜
【裁判全文】
臺灣高等法院臺中分院刑事判決                  八十九年度上易字第一九六七號
    上  訴  人
    即  被  告  甲○○
右上訴人因竊盜案件，不服臺灣苗栗地方法院八十九年度易字第一二九號中華民國八
十九年七月十九日第一審判決（起訴案號：臺灣苗栗地方法院檢察署年度偵字第五九
四七號），提起上訴，本院判決如左：
      主  文
上訴駁回。
    事實及理由
一、訊據上訴人即被告甲○○（以下稱被告）對於其竊盜犯行供認不諱，又查本案經
    本院審理結果，認第一審判決認事用法及量刑均無不當，應予維持，並引用第一
    審判決書記載之事實、證據及理由（如附件）。職是，被告上訴意旨指摘原判決
    量刑過重，為無理由，應予駁回。
二、據上論斷，應依刑事訴訟法第三百七十三條、第三百六十八條，判決如主文。
本案經檢察官乙○○到庭執行職務。
中      華      民      國     八十九     年     十一     月     七    日
                                   臺灣高等法院臺中分院刑事第一庭
                                         審判長法  官  陳  紀  綱
                                               法  官  陳  登  源
                                               法  官  蕭  錦  鍾
右正本證明與原本無異。
不得上訴。
                                               書記官  蘇  昭  文
中      華      民      國     八十九     年     十一     月     八     日
                                                                        Ｄ
臺灣苗栗地方法院刑事判決                          八十九年度易字第一二九號
    公  訴  人  臺灣苗栗地方法院檢察署檢察官
    被      告  甲○○  男六十三歲（民國○○○年○月○○○日生）
                        住台中市○區○○里○鄰○○路○段一八五號十樓之一
                        身分證統一編號：Ｂ一一四四一一五號
右列被告因竊盜案件，經檢察官提起公訴（八十八年度偵字第五九四七號），本院判
決如左：
    主  文
甲○○竊盜，處罰金伍仟元，如易服勞役，以參佰元折算壹日。
    事  實
一、本院認定之犯罪事實與起訴書之記載相同，茲引用之。
二、案經苗栗縣警察局大湖分局移送臺灣苗栗地方法院檢察署檢察官偵查起訴。
    理  由
一、右開事實，業據被告甲○○於警訊時及偵審中坦承不諱，核與被害人丙○○在警
    訊中指述失竊情節相符，且有贓物領據一紙附卷可證，足證被告自白與事實相符
    ，事證明確，犯行堪以認定。
二、核被告所為，係犯刑法第三百二十條第一項之罪。爰審酌被告素行不佳（前自民
    國八十五年十月三十日起迄八十八年三月十三日止，因犯連續竊盜罪，業經臺灣
    彰化地方法院八十九年四月六日判處有期徒刑一年二月【未構成累犯】，有判決
    書一紙附卷可稽，竟又犯本件之罪，雖犯罪手法幾近相同，惟本件行為時為八十
    八年十二月十日，與右開犯罪時間相距九月，顯非基於概括犯意為之，故並無裁
    判上一罪規定之適用，仍應依法論科，併此敘明）及其犯罪之動機、目的、手段
    ，犯罪所生之危害、犯罪後之態度（坦承犯行、態度良好，且已罹患肺癌等不治
    之惡疾，身體孱弱，有診斷証明書一紙附卷可憑）等一切情狀，量處如主文所示
    之刑，並諭知易服勞役之折算標準。
據上論斷，應依刑事訴訟法第二百九十九條第一項前段、第三百十條之一第二項，刑
法第三百二十條第一項、第四十二條第二項，罰金罰鍰提高標準條例第一條前段、第
二條，判決如主文。
本案經檢察官陳義忠到庭執行職務。
中      華      民      國    八十九    年      七      月    十九    日
                                        法  官    楊  台  清
右正本證明與原本無異。
如不服本判決，應於送達後十日內向本院提出上訴狀(須附繕本)，上訴於台灣高等
法院台中分院。
                                        書記官     李  惠  雯
中      華      民      國    八十九    年      七      月     十九     日
附錄論罪科刑法條
刑法第三百二十條第一項
  意圖為自己或第三人不法之所有，而竊取他人之動產者，為竊盜罪，處五年以下有
  期徒刑、拘役或五百元以下罰金。


司法院資訊處製作；財團法人民間司法改革基金會備份。
